# 解释 7 号关于子改分账务处理

提问人：zczbj 时间：2016-12-26 18:09:03
陈版主： 有个关于子改分的问题请教： 假设母公司A于 2012 年投资设立了一家子公司B（100%持股），投资成本 100 万元。 2016 年12 月 31 日（假设为变更日）决定将子公司B变为分公司。截止 2016 年 12 月 31 日B公司资产总额 400 万元，负债总额 180 万元，权益总额为 220 万元，其中实收资本 100 万元，未分配利润 70 万元（其中 2016 年1-12月利润 10 万元），其他综合收益 50 万元（全部为 2016年以前形成）， 2016 年A公司向B公司销商品净利润 5 万元（假设售价 100 万元，成本 95 万元），且B公司尚未对外销售。 （假设不考虑所得税） 母公司个别报表： 借：资产 400 贷：负债 180 长期股权投资 100 留存收益 70 其他综合收益 50 借：营业成本 95 资产 5 贷：营业收入 100
假设母公司还有别的子公司，则合并报表需做如下调整： 借：成本、费用、损失等（子公司1-12月） 留存收益 10贷：收入、利得等 （子公司1-12月）
上述处理有何不妥之处，非常感谢。

回答人：chenyiwei
基本可以这样理解。合并报表层面，该吸收合并事项应完全抵销其影响，视同未发生过。

提问人：zhs7403 时间：2016-12-26 20:20:44
陈老师，在个别报表子改分后顺销的存货是否应该 95 的计入？

回答人：chenyiwei
顺流交易的存货按抵销内部未实现利润后的成本计入；逆流交易中所涉及的存货价值不变。

提问人：蒋苗苗 时间：2018-03-17 00:48:12
陈老师解释 7 号提到"母公司在报告期内因同一控制下企业合并增加的子公司以及业务，应当将该子公司以及业务合并当期期初至报告期末的收入、费用、利润纳入合并利润表，同时应当对比较报表的相关项目进行调整，视同合并后的报告主体自最终控制方开始控制时点起一直存在。 因非同一控制下企业合并或其他方式增加的子公司以及业务，应当将该子公司以及业务购买日至报告期末的收入、费用、利润纳入合并利润表。" 按这句话理解改为分公司时点净资产与长投对价的差异应当计入留存收益(其他调整因素)，(不考虑其他综合收益等其他特殊事项)，但是后面又有一段原母公司对该原子公司长期股权投资的账面价值与按上述原则将原子公司的各项资产、负债等转入原母公司后形成的差额，应调整资本公积；资本公积不足冲减的，调整留存收益。那我改为分公司时点净资产与长投成本的差异是应该计入留存收益还是资本公积

回答人：chenyiwei
区分差异来源。因为个别报表层面的长投是成本法核算的，所以差异可能是投资后累积留存收益和其他权益变动形成，也可能是初始投资成本与当初投资时的净资产差异形成。